臺灣新北地方法院刑事裁定
111年度聲字第2801號
聲  請  人
即  被  告  廖忠憲




上列聲請人即被告因竊盜等案件（本院111年度易字第640號），
聲請具保停止羈押，本院裁定如下：
    主  文
聲請駁回。
    理  由
一、聲請意旨如附件刑事聲請具保停止羈押狀。
二、按被告及得為其輔佐之人或辯護人，得隨時具保，向法院聲
    請停止羈押，刑事訴訟法第110條第1項定有明文。次按羈押
    之目的，除在於確保刑事偵查、審判程序之完成外，亦有確
    保刑罰執行之目的，且聲請停止羈押，除有刑事訴訟法第11
    4條各款所列情形之一不得駁回者外，被告有無羈押之必要
    ，法院自得就具體個案情節予以斟酌決定，如就客觀情事觀
    察，法院許可羈押之裁定在目的與手段間之衡量並無明顯違
    反比例原則情形，即無違法或不當可言。
三、經查：
（一）聲請人即被告廖忠憲（下稱被告）因本院111年度易字640
      號竊盜等案件，經本院訊問後，認其涉犯竊盜、加重竊盜
      等罪嫌重大，並且有反覆實施同一竊盜、加重竊盜犯罪（
      即刑法第320條、第321條）之虞，而有依刑事訴訟法第10
      1條之1第1項第5款羈押必要，自民國111年8月10日起羈押
      在案。
（二）上開案件經本院於111年9月30日判決有罪，故被告確屬罪
      嫌重大。又被告於111年5月20日，因竊盜遭警方以「現行
      犯」逮捕，經檢察官訊問以後，認無聲請羈押之必要，遂
      命以新臺幣1萬元交保，被告竟於111年6月30日，再犯竊
      盜案件而遭警方以「現行犯」逮捕，被告顯然未能知所警
      惕，明白透過正當途徑獲取財物的重要性，足認被告服從
      法律規範的意願甚為低落，確有反覆實施同一竊盜、加重
      竊盜犯罪（即刑法第320條、第321條）之虞。
（三）綜上所述，原羈押原因依然存在，衡以被告所犯罪質、罪
      數（含追加起訴部分共16罪），及考量國家司法權之正當
      行使、公共利益之維護及被告人身自由及防禦權受限制之
      程度，為保全後續審理、執行等程序之進行，尚難僅以具
      保、限制住居等較小侵害手段代替羈押，至被告主張始終
      坦承犯罪、已與部分被害人達成和解、需處理行動電話租
      賃契約等節，核與羈押之原因、必要性均無直接關連，且
      查無被告有何刑事訴訟法第114條各款所定不得駁回具保
      聲請之事由，是被告聲請具保停止羈押，並非有據，應予
      駁回。
據上論斷，應依刑事訴訟法第220條，裁定如主文。　　　　　
中　　華　　民　　國　　111 　年　　10　　月　　12　　日
                  刑事第一庭    法　官  陳柏榮
上列正本證明與原本無異。
如不服本裁定，應於裁定送達後五日內敘明抗告理由，向本院提
出抗告狀。
                                書記官  王道欣　
中　　華　　民　　國　　111 　年　　10　　月　　12　　日